臺灣臺中地方法院刑事判決　　　　　　　95年度訴字第1703號
公　訴　人　臺灣臺中地方法院檢察署檢察官
被　　　告　乙○○
上列被告因違反毒品危害防制條例案件，經檢察官提起公訴（95
年度毒偵字第1767號）及移送併辦（95年度毒偵字第3902號、第
4696號、96年度毒偵字第 278號），本院合議庭裁定由受命法官
獨任行簡式審判程序，判決如下：
    主  文
乙○○施用第一級毒品，累犯，處有期徒刑拾壹月，扣案之第一
級毒品海洛因陸包（合計淨重零點捌貳公克、空包裝重壹點貳伍
公克）沒收銷燬之。又施用第二級毒品，累犯，處有期徒刑柒月
，扣案之第二級毒品甲基安非他命壹包（毛重壹點柒捌公克）沒
收銷燬之。應執行有期徒刑壹年肆月，扣案之第一級毒品海洛因
陸包（合計淨重零點捌貳公克、空包裝重壹點貳伍公克）、第二
級毒品甲基安非他命壹包（毛重壹點柒捌公克）均沒收銷燬之。
    犯罪事實
一、乙○○之素行欠佳，曾有偽造文書、違反動產擔保交易法及
    贓物罪之前案紀錄，又曾因竊盜罪經臺灣高等法院臺中分院
    以民國90年度上易字第1769號判決判處有期徒刑 1年確定後
    ，入監執行，於91年 5月29日執行完畢出監；惟其於94年間
    ，復因違反動產擔保交易法案件，經本院以94年度中簡字第
    2263號判決判處有期徒刑3月確定後，於94年9月30日易科罰
    金執行完畢；施用毒品之犯行部分，則曾經送勒戒處所觀察
    、勒戒後，認無繼續施用毒品之傾向，於93年 7月30日執行
    完畢釋放，並由臺灣桃園地方法院檢察署檢察官以93年度毒
    偵字第2742號為不起訴處分確定。詎其猶不知悔改，復於受
    前開觀察、勒戒及有期徒刑之執行完畢釋放後 5年內，基於
    反覆施用第一級毒品海洛因之犯意，自95年 3月30日起至95
    年12月28日下午 4時許（惟95年9月26日至10月3日羈押期間
    除外），在其臺中市○○路260號4樓或臺中市○區○○路14
    6 號18樓之18之租屋處或友人朱德聰位於臺中市○○區○○
    路 3段106號305室之租屋處等不特定地點，以將少許海洛因
    摻於香煙內點燃後吸其煙霧之方式，及約每天施用 1次之頻
    率，施用第一級毒品海洛因多次。其另基於反覆施用第二級
    毒品甲基安非他命之犯意，自95年1月間某日起至95年12月2
    8日下午4時許（惟95年9月26日至10月3日羈押期間除外），
    在其臺中縣太平市○○街23號之住處、臺中市○○路260號4
    樓或臺中市○區○○街 164號18樓之18之租屋處或友人朱德
    聰上址租屋處等不特定地點，以將少許甲基安非他命置於吸
    食器內再於其下點火燒烤後吸其煙霧之方式，及約每3天至1
    星期施用 1次之頻率，施用第二級毒品甲基安非他命多次。
    嗣分別於：(一)95年3月30日下午3時20分許，為警在臺中市○
    ○區○○路3段106號，發覺其形跡可疑，上前盤查，其主動
    將手上之第一級毒品海洛因 3包（合計淨重0.29公克、空包
    裝重0.70公克）交予員警扣案而查獲。(二)95年8月15日晚上8
    時40分許，因員警據報在臺中市○區○○路1段121號11樓之
    28內，有人施用毒品，經前往現場，大門未鎖，乙○○亦在
    其內，且因扣得吸食器 2組（無法認屬乙○○所有），認乙
    ○○亦涉有犯罪嫌疑，經帶返警局採集尿液送驗而查獲。(三)
    95年8月17日下午3時50分許，經警持本院核發之搜索票，至
    其上址臺中市○區○○路 164號18樓之18之租屋處執行搜索
    ，在其身上香煙盒內扣得第一級毒品海洛因 1包（淨重0.10
    公克、空包裝重0.20公克）而查獲。(四)95年12月28日晚上 6
    時30分許，經警持本院核發之搜索票，在其上址臺中市○○
    路260號4樓之租屋處查獲，並扣得第一級毒品海洛因 2包（
    原裝於同 1袋內，合計淨重0.43公克、空包裝重0.35公克）
    、第二級毒品甲基安非他命1包（毛重1.78公克）。
二、案經臺中市警察局第五分局、臺中市警察局、臺中市警察局
    第六分局分別報告或移送臺灣臺中地方法院檢察署檢察官偵
    查起訴及移送併辦。
    理  由
一、認定犯罪事實及量刑審酌之依據：
  (一)被告乙○○之自白。
  (二)臺中市警察局第五分局員警職務報告書、扣押筆錄、扣押物
    品目錄表、採集尿液鑑定同意書、委託鑑驗尿液代號與真實
    姓名對照表各1份、查獲地點與扣案物品相片5張、詮昕科技
    股份有限公司濫用藥物尿液檢驗報告 1份、法務部調查局95
    年5月10日調科壹字第120017847號鑑定通知書 1份（均附於
    第五分局警詢卷及95年度毒偵字第1767號卷內）。
  (三)臺中市警察局第六分局搜索扣押筆錄、扣押物品目錄表各 1
    份、扣案物品相片 1張（扣案物品雖足以認被告於員警查獲
    當時，係涉有犯罪嫌疑，惟無法認屬被告所有）、採集尿液
    鑑定同意書及委託鑑驗尿液代號與真實姓名對照表各 1份、
    詮昕科技股份有限公司濫用藥物尿液檢驗報告 1份（均附於
    第六分局中分六警偵字第0950042739號警詢卷內）。
  (四)本院95年度聲搜字第3065號搜索票影本 1紙、臺中市警察局
    刑警大隊搜索扣押筆錄、扣押物品目錄表、勘查採證同意書
    、偵一隊委託鑑驗尿液代號與真實姓名對照表各 1份、詮昕
    科技股份有限公司濫用藥物尿液檢驗報告 1份（均附於臺中
    市警察局警詢卷與95年度毒偵字第3902號卷內）、法務部調
    查局95年9月16日調科壹字第09523015860號鑑定書1份（附
    於本院卷第60頁）。
  (五)本院95年度聲搜字第4771號搜索票影本 1紙、臺中市警察局
    第六分局員警職務報告書、搜索扣押筆錄、扣押物品目錄表
    、採集尿液鑑定同意書、委託鑑驗尿液代號與真實姓名對照
    表各1份、查獲現場與扣物品相片2張（均附於第六分局中分
    六警偵字第0950057217號警詢卷內）、詮昕科技股份有限公
    司濫用藥物尿液檢驗報告 1份、法務調查局96年2月3日調科
    壹字第09623009830號鑑定書1份（附於本院卷第 154頁以下
    ）。
  (六)扣案之第一級毒品海洛因 6包（合計淨重0.82公克、空包裝
    重1.25公克）、第二級毒品甲基安非他命 1包（毛重1.78公
    克）。
  (七)臺灣高等法院被告前案紀錄表（被告前案、累犯及素行之認
    定）。
二、按施用毒品成癮者，其施用毒品之行為每常具有反覆實施之
    特性，是其行為與毒品危害防制條例第10條第1項及第2項之
    構成要件，於法律評價上，應認屬「集合犯」，即行為人數
    次之施用毒品行為，應僅論以一罪。而依被告乙○○前即有
    施用毒品之前案紀錄，雖經觀察、勒戒，猶未能戒除毒癮，
    致再犯本罪，且其本件施用毒品之次數非僅一次，時間既長
    ，頻率亦高等情狀，其為施用毒品成癮者，應無疑義，而其
    各次之施用第一級或第二級毒品行為，既均應認屬同一反覆
    施用之犯意下所為，各應僅論以一罪。
三、審酌被告乙○○之前案、累犯、素行情形、本次施用毒品持
    續之期間、施用之頻率與方式，犯後雖已能坦承犯行，惟多
    次為警查獲，且曾經通緝到案經具保停止羈押後，仍施用毒
    品不輟等一切情狀，予以分別量處如主文所示之刑，並定其
    應執行刑，以示懲儆。
四、適用之法條：刑事訴訟法第273條之1第 1項、第299條第1項
    前段、第310條之2、第454條第1項，毒品危害防制條例第10
    條第1項、第2項、第18條第1項前段，刑法第 11條、第47條
    第1項、第51條第5款。
本案經檢察官甲○○到庭執行職務。
中　　華　　民　　國　　96　　年　　 3　　月　　30　　日
                  臺灣臺中地方法院刑事第六庭
                          法  官  鄧  敏  雄
上正本證明與原本無異
如不服本判決，應於送達後10日內向本院提出上訴狀（須附繕本
），上訴於臺灣高等法院臺中分院。
                          書記官  黃  士  益
中　　華　　民　　國　　96　　年　　4 　　月　　9 　　日
附錄本案論罪科刑法條全文：
毒品危害防制條例第10條
施用第一級毒品者，處6月以上5年以下有期徒刑。
施用第二級毒品者，處3年以下有期徒刑。
